# 收取外方投标保证金的期末汇兑损益账务处理

提问人：022150 时间：2013-04-21 17:07:19
例：W公司 2012 年 12 月 24 日收到美国MG公司交来投标保证金 1 万美元，截止 2013 年 1 月 31 日仍未退还，也未结算。(2012年 12 月 24日银行间外汇市场人民币汇率中间价为： 1 美元对人民币6.2913元; 2012年 12 月 31 日银行间外汇市场人民币汇率中间价为： 1 美元对人民币6.2855元; 2013年 1 月 31 日银行间外汇市场人民币汇率中间价为： 1 美元对人民币6.2795元)各期账务处理如下： 2012 年 12 月 24日: 借：银行存款 原币USB10,000.00 本币RMB62,913.00 贷：其他应付款 原币USB10,000.00 本币RMB62,913.002012年 12 月 31 日：借：财务费用-汇兑损益 本币RMB58.00 贷：银行存款 本币RMB58.00 借：其他应付款 本币RMB58.00 贷：财务费用-汇兑损益 本币RMB58.002013年 1 月 31 日： 借：财务费用-汇兑损益本币RMB60.00 贷：银行存款 本币RMB60.00 借：其他应付款 本币RMB60.00 贷：财务费用-汇兑损益 本币RMB60.00

回答人：chenyiwei
如果最终要退还该 1 万美元（退还的币种为美元），且该笔保证金自收到后一直存放于一个外币存款专户中，则可以如你所述的处理。即期末分别对其他应付款和银行存款确认汇兑损益，两者的汇兑损益金额恰好互相抵销。

提问人：hrtsex 时间：2017-03-23 20:30:01
请教陈版，由于串标被罚没的投标保证金（计入其他应收款）应作为资产减值损失还是营业外支出呢？

回答人：chenyiwei
营业外支出。导致该损失的原因并不是招标方的信用风险，而是本企业的过失。